Inventaris van het archief van het Ministerie van Landbouw, Visserij en Voedselvoorziening: Regeringscommissariaat voor de Buitenlandse Agrarische Aangelegenheden (ReCoBAA), (1945) 1946-1950 (1951)
Nationaal Archief, Den Haag
- STUKKEN BETREFFENDE BIJZONDERE ONDERWERPEN., B
  - TAAKUITOEFENING., III
    - EXPORT EN IMPORT VAN HULPMIDDELEN, GRONDSTOFFEN EN PRODUKTEN., B
      - Grondstoffen en produkten., 2
        - Gewassen.
          - Vezelgewassen., VI
            - Stro en riet., c
              - Stukken betreffende de bemiddeling bij de export van stro en riet naar het buitenland., 1945-1950; 777-790; 14 omslagen
                - Frankrijk, 1945-1950, 784
                - Griekenland, 1946, 785
                - Portugal, 1947-1948, 786
                - Spanje, 1947-1948, 787
                - Tsjechoslowakije, 1947-1949, 788
                - Zweden, 1947-1949, 789
                - Zwitserland, 1945-1950, 790
              - Stukken betreffende de vaststelling van de prijzen door de afdeling Buitenlandse Handelsaangelegenheden, voor de export van riet naar Italië., 1949; 791; 1 omslag
            - Vlas., d
              - Stukken betreffende de bemiddeling bij de export van vlas naar het buitenland., 1947-1948; 792-794; 3 omslagen
                - België, 1947-1948, 792
                - Denemarken, 1948, 793
                - Verenigde Staten van Amerika, 1948, 794
              - Stukken betreffende de verhoging van het contingent door de afdeling Buitenlandse Handelsaangelegenheden, voor de export van vlas naar België., 1947-1948; 795; 1 omslag
          - Voedergewassen: Gras en hooi., VII
            - Stukken betreffende de vaststelling van de prijzen door de afdeling Buitenlandse Handelsaangelegenheden, voor de export van gras naar het buitenland., 1947-1948; 796; 1 omslag
            - Stukken betreffende de bemiddeling bij de import van gras en hooi vanuit het buitenland., 1946-1947; 797-798; 2 omslagen
              - Canada, 1947, 797
              - Denemarken, 1946, 798
        - Huisdieren, produkten der.
          - Eieren., I
            - Stukken betreffende de bemiddeling bij de export van eieren naar het buitenland., 1946-1950; 799-810; 12 omslagen
              - Afrika, Noord, 1949, 799
              - België, 1947-1949, 800
              - Duitsland, 1946-1950, 801
              - Engeland, 1946-1950, 802
              - Frankrijk, 1946-1950, 803
              - Griekenland, 1947-1950, 804
              - Italië, 1947, 805
              - Portugal, 1947, 806
              - Spanje, 1947-1948, 807
              - Tsjechoslowakije, 1947, 808
              - Zweden, 1947, 809
              - Zwitserland, 1947-1950, 810
            - Stukken betreffende de vaststelling van de prijzen door de afdeling Buitenlandse Handelsaangelegenheden, voor de export van eieren naar het buitenland., 1946-1947; 811-812; 1 omslag 2 stukken
              - Oostenrijk, 1947, 811
              - Spanje, 1946, 812; 2 stukken
            - Stukken betreffende de bemiddeling bij de import van eieren vanuit het buitenland., 1946-1951; 813-814; 2 omslagen
              - Verenigde Staten van Amerika, 1946, 813
              - Zuid-Afrika, 1950-1951, 814
          - Slachtafvallen., II
            - Stukken betreffende de bemiddeling bij de export van slachtafvallen naar het buitenland., 1946-1951; 815-825; 11 omslagen
              - Australië, 1950-1951, 815
              - België, 1947-1950, 816
              - Canada, 1948, 817
              - Denemarken, 1947-1950, 818
              - Engeland, 1947-1949, 819
              - Frankrijk, 1946-1949, 820
              - Hongarije, 1947-1948, 821
              - Noorwegen, 1949, 822
              - Oostenrijk, 1947, 823
              - Tsjechoslowakije, 1947, 824
              - Zweden, 1947-1948, 825
          - Vlees en vleeswaren., III
            - Stukken betreffende de bemiddeling bij de export van vlees en vleeswaren naar het buitenland., 1946-1950; 826-830; 3 omslagen 3 stukken
              - België, 1946, 826; 1 stuk
              - Canada, 1950, 827
              - Engeland, 1946-1950, 828
              - Ierland, 1949, 829
              - India, 1948, 830; 2 stukken
            - Stukken betreffende de bemiddeling bij de import van vlees en vleeswaren vanuit het buitenland., 1946-1950; 831-839; 9 omslagen
              - Amerika, Zuid, 1946, 831
              - Argentinië. 1946-1950, 832-833
                - 11-07-1946 t/m 30-06-1948, 832
                - 01-07-1948 t/m 30-12-1950, 833
              - België, 1948-1950, 834
              - Canada, 1946, 835
              - Denemarken, 1946-1949, 836
              - Ierland, 1946, 837
              - Mexico, 1946-1947, 838
              - Verenigde Staten van Amerika, 1946-1950, 839
            - Stukken betreffende de voorbereiding bij de toewijzing van allocaties door de Internationale Nood Voedsel Raad (I.E.F.C.), voor de import van vlees in Nederland., 1948-1950; 840; 1 omslag
            - Stukken betreffende de vaststelling van het contingent door de afdeling Buitenlandse Handelsaangelegenheden, voor de import van vlees vanuit het buitenland., 1948-1950; 841-842; 2 omslagen
              - Frankrijk, 1948-1950, 841
              - Uruguay, 1948-1950, 842
          - Zuivelprodukten., IV
            - Algemeen., a
              - Stukken betreffende de bemiddeling bij de export van zuivelprodukten naar het buitenland., 1946-1950; 843-853; 10 omslagen 2 stukken
                - België, 1946-1949, 843
                - Columbia, 1949, 844; 2 stukken
                - Denemarken, 1949, 845
                - Duitsland, 1946-1950, 846
                - Egypte, 1946, 847
                - Engeland, 1947-1949, 848
                - Engelse Overzeese Gebiedsdelen, 1946, 849
                - Frankrijk, 1946-1949, 850
                - Indonesië, 1947-1949, 851
                - Mexico, 1947-1948, 852
                - Spanje, 1947-1949, 853
              - Stukken betreffende de vaststelling van de prijzen door de afdeling Buitenlandse Handelsaangelegenheden, voor de export van zuivelprodukten naar India., 1948; 854; 1 omslag
              - Stukken betreffende de vaststelling van maatregelen door de afdeling Buitenlandse Handelsaangelegenheden, voor de beperking van de export van zuivelprodukten naar het buitenland., 1947; 855; 1 omslag
              - Stukken betreffende de bevordering door de afdeling Buitenlandse Handelsaangelegenheden, van de instelling van adviescommissies door Engelse importeurs van Nederlandse zuivelprodukten., 1947; 856; 1 omslag
            - Boter., b
              - Stukken betreffende de bemiddeling bij de export van boter naar het buitenland., 1946-1951; 857-869; 12 omslagen 2 stukken
                - België, 1948-1951, 857
                - Belgisch Kongo, 1948, 858
                - Ceylon, 1948, 859; 2 stukken
                - Curaçao, 1946, 860
                - Duitsland, 1946-1950, 861
                - Engeland, 1948-1950, 862
                - Frankrijk, 1947-1950, 863
                - Franse Overzeese Gebiedsdelen, 1947-1949, 864
                - Indonesië, 1946-1948, 865
                - Iran, 1948, 866
                - Vaticaanstad, 1947, 867
                - Zuid-Afrika, 1949, 868
                - Zwitserland, 1948-1950, 869
              - Stukken betreffende de vaststelling van het contingent door de afdeling Buitenlandse Handelsaangelegenheden, voor de export van boter naar Griekenland., 1950; 870; 1 omslag
              - Stukken betreffende de voorbereiding voor de vaststelling van het contingent door Venezuele, voor de import van boter vanuit Nederland., 1949; 871; 1 omslag
              - Stukken betreffende de vaststelling van de prijzen door de afdeling Buitenlandse Handelsaangelegenheden, voor de export van boter naar het buitenland., 1948-1950; 872-874; 3 omslagen
                - België, 1950, 872
                - Duitsland, 1948-1950, 873
                - Italië, 1948, 874
            - Caseine., c
              - Stukken betreffende de bemiddeling bij de import van caseine vanuit het buitenland., 1947-1949; 875-878; 4 omslagen
                - Argentinië, 1948-1949, 875
                - Denemarken, 1947, 876
                - Duitsland, 1949, 877
                - Engeland, 1949, 878
            - Kaas., d
              - Stukken betreffende de bemiddeling bij de export van kaas naar het buitenland., 1945-1951; 879-911; 31 omslagen 4 stukken
                - Afrika, Noord, 1947-1948, 879
                - Argentinië, 1947, 880; 2 stukken
                - Australië, 1947-1948, 881
                - België, 1947-1948, 882
                - Canada, 1946-1948, 883
                - Canarische eilanden, 1947, 884
                - China, 1947, 885
                - Duitsland, 1946-1950, 886
                - Egypte, 1947-1950, 887
                - Engeland, 1947-1950, 888
                - Engelse Overzeese Gebiedsdelen, 1946-1949, 889
                - Equador, 1950, 890
                - Frankrijk, 1946-1950, 891
                - Griekenland, 1949-1950, 892
                - Ierland, 1947, 893
                - Indonesië, 1946-1950, 894
                - Israël, 1947-1950, 895
                - Italië, 1947-1950, 896
                - Mauretanië, 1946, 897; 2 stukken
                - Mexico, 1947-1951, 898
                - Noorwegen, 1947, 899
                - Oostenrijk, 1947-1949, 900
                - Polen, 1946-1947, 901
                - Porto Rico, 1946, 902
                - Portugal, 1948-1950, 903
                - Rusland, 1947, 904
                - Spanje, 1946-1950, 905
                - Uruguay, 1950, 906
                - Venezuela, 1947, 907
                - Verenigde Staten van Amerika, 1946-1949, 908
                - Zuid-Afrika, 1946, 909
                - Zweden, 1945-1950, 910
                - Zwitserland, 1947-1950, 911
              - Stukken betreffende de vaststelling van het contingent door de afdeling Buitenlandse Handelsaangelegenheden, voor de export van kaas naar Zwitserland., 1945-1946; 912; 1 omslag
              - Stukken betreffende de bemiddeling bij de import van kaas vanuit het buitenland., 1945-1948; 913-914; 2 omslagen
                - Argentinië, 1946, 913
                - Zwitserland, 1945-1948, 914
            - Melk., e
              - Consumptie-melk., ea
                - Stukken betreffende de bemiddeling bij de export van consumptie-melk naar het buitenland., 1946-1949; 915-921; 6 omslagen 2 stukken
                - België, 1946-1949, 915
                - Denemarken, 1946, 916
                - Duitsland, 1946, 917
                - Engeland, 1947-1948, 918
                - Frankrijk en Franse Overzeese Gebiedsdelen, 1947-1949, 919
                - India, 1948-1949, 920
                - Peru, 1949, 921; 2 stukken
              - Gecondenseerde melk., eb
                - Stukken betreffende de bemiddeling bij de export van gecondenseerde melk naar het buitenland., 1946-1951; 922-935; 14 omslagen
                - Afrika, Noord, 1946-1949, 922
                - Birma, 1946-1947, 923
                - Brazilië, 1947-1950, 924
                - Canada, 1946-1950, 925
                - Ceylon, 1946, 926
                - Engeland, 1946-1951, 927
                - Engelse Overzeese Gebiedsdelen, 1946-1950, 928
                - Griekenland, 1946, 929
                - Indonesië, 1946-1949, 930
                - Irak, 1947-1948, 931
                - Maleisië, 1948-1949, 932
                - Oostenrijk, 1946-1949, 933
                - Suriname, 1946-1947, 934
                - Zwitserland, 1946-1948, 935
                - Stukken betreffende de vaststelling van het contingent door de afdeling Buitenlandse Handelsaangelegenheden, voor de export van gecondenseerde melk naar Marokko., 1948-1950; 936; 1 omslag
                - Stukken betreffende de voorbereiding tot de vaststelling van het contingent door Israël, voor de import van gecondenseerde melk vanuit Nederland., 1949; 937; 1 omslag
              - Melkpoeder., ec
                - Stukken betreffende de bemiddeling bij de export van melkpoeder naar het buitenland., 1947-1950; 938-949; 10 omslagen 4 stukken
                - België, 1947, 938; 2 stukken
                - Curaçao, 1950, 939
                - Duitsland, 1948-1949, 940
                - Egypte, 1948-1949, 941
                - Engeland, 1949-1950, 942
                - Frankrijk, 1947-1950, 943
                - Griekenland, 1948-1949, 944
                - India, 1948-1949, 945
                - Japan, 1949, 946; 2 stukken
                - Spanje, 1947-1949, 947
                - Tsjechoslowakije, 1948-1950, 948
                - Zweden, 1949, 949
                - Stukken betreffende de vaststelling van de prijzen door de afdeling Buitenlandse Handelsaangelegenheden, voor de export van melkpoeder naar het buitenland., 1947-1949; 950-951; 2 omslagen
                - Finland, 1947-1949, 950
                - Zwitserland, 1948-1949, 951
                - Stukken betreffende de bemiddeling bij de import van melkpoeder vanuit het buitenland., 1946-1950; 952-955; 4 omslagen
                - Australië, 1949, 952
                - Duitsland, 1950, 953
                - Verenigde Staten van Amerika, 1946-1950, 954
                - Zweden, 1946, 955
        - Oliën, vetten, wassen.
          - Algemeen., I
            - Stukken betreffende de bemiddeling bij de export van oliën, vetten en wassen naar het buitenland., 1946-1950; 956-968; 13 omslagen
              - Canada, 1948-1949, 956
              - Duitsland, 1946-1949, 957
              - Engeland, 1946-1949, 958
              - Finland, 1947-1949, 959
              - Frankrijk, 1948-1949, 960
              - Indonesië, 1946, 961
              - Italië, 1946-1948, 962
              - Joegoslavië, 1948, 963
              - Pakistan, 1948-1949, 964
              - Rusland, 1948, 965
              - Spanje, 1947-1950, 966
              - Tsjechoslowakije, 1946-1948, 967
              - Zweden, 1948-1949, 968
            - Stukken betreffende de bemiddeling bij de import van oliën, vetten en wassen vanuit het buitenland., 1946-1950; 969-979; 10 omslagen 1 stuk
              - Argentinië, 1946, 969
              - België, 1946, 970
              - Brazilië, 1948, 971
              - China, 1946, 972
              - Engeland, 1946, 973
              - Engelse, Overzeese Gebiedsdelen, 1946-1948, 974
              - Hongarije, 1947-1950, 975
              - Indonesië, 1947-1948, 976
              - Portugees West-Afrika, 1946, 977
              - Zuid-Afrika, 1949, 978
              - Zwitserland, 1950, 979; 1 stuk
            - Stukken betreffende de voorbereiding bij de toewijzing van allocaties door de Internationale Nood Voedsel Raad, voor de import van oliën, vetten en wassen vanuit het buitenland., 1946-1949; 980-984; 5 omslagen
              - 08-03-1946 t/m 08-12-1946, 980
              - 21-12-1946 t/m 01-10-1947, 981
              - 02-10-1947 t/m 30-12-1947, 982
              - 30-01-1948 t/m 08-12-1948, 983
              - 05-01-1949 t/m 08-12-1949, 984
            - Stukken betreffende de financiëring door de afdeling Buitenlandse Handelsaangelegenheden voor de import van oliegrondstoffen in Nederland., 1949; 985; 1 omslag
            - Stukken betreffende de vaststelling van de import behoefte voor oliën, vetten en wassen door de afdeling Buitenlandse Handelsaangelegenheden., 1947; 986; 1 omslag
            - Stukken betreffende de bemiddeling bij de import van oliën, vetten en wassen vanuit het buitenland., 1946-1949; 987-998; 12 omslagen
              - Argentinië, 1946, 987
              - België, 1946-1947, 988
              - China, 1948, 989
              - Egypte, 1947, 990
              - Engeland, 1947, 991
              - Finland, 1947-1949, 992
              - Frankrijk, 1947-1947, 993
              - Ierland, 1946, 994
              - Mexico, 1947, 995
              - Noorwegen, 1947-1948, 996
              - Polen, 1947-1948, 997
              - Verenigde Staten van Amerika, 1947-1949, 998
          - Dierlijke vetten., II
            - Stukken betreffende de bemiddeling bij de export van dierlijke vetten naar het buitenland., 1948-1949; 999-1000; 2 omslagen
              - Duitsland, 1949, 999
              - Oostenrijk, 1948-1949, 1000
            - Stukken betreffende de bemiddeling bij de import van dierlijke vetten vanuit het buitenland., 1946-1949; 1001-1003; 3 omslagen
              - Australië, 1946, 1001
              - België, 1947-1949, 1002
              - Brazilië, 1946, 1003
          - Kaarsen en stearine., III
            - Stukken betreffende de bemiddeling bij de export van kaarsen en stearine naar het buitenland., 1946-1949; 1004-1016; 12 omslagen 2 stukken
              - Denemarken, 1948-1949, 1004
              - Duitsland, 1948-1949, 1005
              - Griekenland, 1949, 1006
              - Indonesië, 1947, 1007
              - Joegoslavië, 1948-1949, 1008
              - Noorwegen, 1946, 1009; 2 stukken
              - Oostenrijk, 1948, 1010
              - Polen, 1948, 1011
              - Spanje, 1946-1948, 1012
              - Tsjechoslowakije, 1948, 1013
              - Zuid-Afrika, 1949, 1014
              - Zweden, 1948-1949, 1015
              - Zwitserland, 1946-1948, 1016
          - Plantaardige oliën en vetten., IV
            - Stukken betreffende de bemiddeling bij de export van plantaardige oliën en vetten naar het buitenland., 1947-1949; 1017-1027; 10 omslagen 2 stukken
              - België, 1948-1949, 1017
              - Duitsland, 1948-1949, 1018
              - Egypte, 1949, 1019
              - Engeland, 1949, 1020
              - Finland, 1947-1949, 1021
              - Israël, 1949, 1022
              - Joegoslavië, 1948-1949, 1023
              - Oostenrijk, 1948, 1024; 2 stukken
              - Spanje, 1949, 1025
              - Verenigde Staten van Amerika, 1949, 1026
              - Zwitserland, 1948, 1027
            - Stukken betreffende de bemiddeling bij de import van plantaardige oliën en vetten vanuit het buitenland., 1946-1948; 1028-1031; 4 omslagen
              - Canada, 1946-1948, 1028
              - Mexico, 1947, 1029
              - Uruguay, 1947, 1030
              - Verenigde Staten van Amerika, 1947, 1031
        - Organisch chemische produkten.
          - Rubber., I
            - Stukken betreffende de bemiddeling bij de export van rubber naar Canada., 1950; 1032; 1 omslag
          - Zeep., II
            - Stukken betreffende de bemiddeling bij de export van zeep naar het buitenland., 1947-1950; 1033-1035; 3 omslagen
              - Duitsland, 1949, 1033
              - Engeland, 1950, 1034
              - Verenigde Staten van Amerika, 1947, 1035
            - Stukken betreffende de vaststelling van de prijzen door de afdeling Buitenlandse Handelsaangelegenheden, voor de export van zeep naar België., 1949; 1036; 2 stukken
        - Visserij.
          - Mosselen., I
            - Stukken betreffende de bemiddeling bij de export van mosselen naar het buitenland., 1947-1950; 1037-1040; 4 omslagen
              - België, 1947-1950, 1037
              - Denemarken, 1950, 1038
              - Engeland, 1947-1948, 1039
              - Frankrijk, 1947-1950, 1040
          - Zeevis., II
            - Stukken betreffende de bemiddeling bij de export van zeevis naar het buitenland., 1946-1951; 1041-1051; 11 omslagen
              - Australië, 1950, 1041
              - België, 1946-1949, 1042
              - Brazilië, 1949, 1043
              - Duitsland, 1946-1948, 1044
              - Engeland, 1946-1948, 1045
              - Frankrijk, 1946-1951, 1046
              - Oostenrijk, 1947, 1047
              - Suriname, 1947-1948, 1048
              - Tsjechoslowakije, 1946-1949, 1049
              - Verenigde Staten van Amerika, 1947-1949, 1050
              - Zwitserland, 1946-1950, 1051
            - Verslag van een bespreking van de afdeling Buitenlandse Handelsaangelegenheden met vertegenwoordigers van de export van zeevisserijprodukten, inzake de toepassing van het minimum export-prijzen systeem, gestencild., 1949; 1052; 1 stuk
            - Stukken betreffende de bemiddeling bij de import van zeevis vanuit het buitenland., 1946-1947; 1053-1058; 5 omslagen 1 stuk
              - Canada, 1946, 1053
              - Engeland, 1947, 1054; 1 stuk
              - Frankrijk, 1946, 1055
              - Noorwegen, 1946, 1056
              - Portugal, 1946, 1057
              - Spanje, 1946, 1058
            - Nota van het Bedrijfschap voor Visprodukten inzake de prijsbepaling van door de Stichting Voedsel Import Bureau (V.I.B.) geïmporteerde zeevisprodukten, doorslag., 1946; 1059; 1 stuk
          - Zoetwatervis., III
            - Stukken betreffende de bemiddeling bij de export van zoetwatervis naar het buitenland., 1946-1951; 1060-1064; 5 omslagen
              - België, 1947, 1060
              - Frankrijk, 1946-1951, 1061
              - Israël, 1949-1950, 1062
              - Tsjechoslowakije, 1950, 1063
              - Verenigde Staten van Amerika, 1949, 1064
            - Stukken betreffende de vaststelling van de prijzen door de afdeling Buitenlandse Handelsaangelegenheden, voor de export van snoekbaars naar Zweden., 1950-1951; 1065; 1 omslag
            - Stukken betreffende de bemiddeling bij de import van zoetwatervis vanuit het buitenland., 1947-1950; 1066-1067; 2 omslagen
              - Denemarken, 1947-1949, 1066
              - Zweden, 1948-1950, 1067
        - Voedingsmiddelen, bereide en conserven.
          - Algemeen., I
            - Stukken betreffende de bemiddeling bij de export van voedingsmiddelen naar het buitenland., 1947-1950; 1068-1071; 4 omslagen
              - Duitsland, 1947-1949, 1068
              - Engeland, 1949-1950, 1069
              - Indonesië, 1949-1950, 1070
              - Israël, 1950, 1071
            - Stukken betreffende de bemiddeling bij de import van voedingsmiddelen vanuit Engeland., 1946; 1072; 1 omslag
            - Stukken betreffende de coördinatie van de aankopen van voedingsmiddelen, ter verbetering van de voedselsituatie., 1945-1946; 1073; 1 omslag
            - Rapport van het "Netherlands Government Food Purchasing Bureau" over de voedselvoorraadvorming gedurende de 2e wereldoorlog, gestencild., 1946; 1074; 1 deel
          - Conserven., II
            - Groentenconserven., a
              - Stukken betreffende de bemiddeling bij de export van groentenconserven naar Engeland., 1947-1949; 1075; 1 omslag
              - Stukken betreffende de bemiddeling bij de import van groentenconserven vanuit België., 1948-1950; 1076; 1 omslag
            - Visconserven., b
              - Stukken betreffende de bemiddeling bij de export van visconserven naar het buitenland., 1946-1950; 1077-1089; 13 omslagen
                - België, 1947-1950, 1077
                - Cyprus, 1948, 1078
                - Duitsland, 1947-1948, 1079
                - Egypte, 1947-1948, 1080
                - Engeland, 1946-1948, 1081
                - Frankrijk, 1947-1950, 1082
                - Griekenland, 1947-1948, 1083
                - Indonesië, 1948, 1084
                - Italië, 1948, 1085
                - Tsjechoslowakije, 1947-1948, 1086
                - Verenigde Staten van Amerika, 1947-1948, 1087
                - Zuid-Afrika, 1947-1949, 1088
                - Zwitserland, 1946-1948, 1089
              - Stukken betreffende de bemiddeling bij de import van visconserven vanuit het buitenland., 1946-1950; 1090-1095; 5 omslagen 2 stukken
                - België, 1949-1950, 1090
                - Frankrijk, 1949, 1091
                - Noorwegen, 1947-1948, 1092
                - Portugal, 1949, 1093; 2 stukken
                - Spanje, 1947, 1094
                - IJsland, 1946-1948, 1095
            - Vleesconserven., c